【裁判字號】    97,交聲,564
【裁判日期】    970326
【裁判案由】    聲明異議
【裁判全文】
臺灣臺中地方法院交通事件裁定         97年度交聲字第564號
原處分機關  交通部公路總局臺中區監理所
異  議  人
即受處分人  甲○○
上列異議人因違反道路交通管理處罰條例案件，對於交通部公路
總局臺中區監理所民國97年2月4日所為之裁決（中監違字第裁60
─ＨＤ0000000號裁決書），聲明異議，本院裁定如下：
    主  文
異議駁回。
    理  由
一、原處分機關略以：異議人受處分人甲○○所有車牌號碼六０
    七八─ＨＵ號自用小客車於民國九十六年十一月二日晚間十
    時三十分許，在臺中縣沙鹿鎮○○路０．九二Ｋ（往交流道
    ）處因「限速六十公里，經測速時速一三九公里，超速七九
    公里」違規，為臺中縣警察局交通警察隊以該車係違反道路
    交通管理處罰條例第四十三條第一項第二款之規定逕行舉發
    ，交通部公路總局臺中區監理所於九十七年二月四日以中監
    稽違字第裁60─ＨＤ0000000號裁決書裁處罰鍰新臺幣（下
    同）八千元，吊扣汽車牌照三個月，並依同條例第六十三條
    記違規點數三點，逾期依裁決書裁處等語。
二、異議意旨略以：上開路段係上坡，不可能車速達一百三十九
    公里，實屬離譜，本人懷疑該處感應線圈是否故障，警方未
    依經濟部標準局檢驗合格測速器執法，明顯偏差，應屬無效
    云云。
三、按汽車駕駛人，駕駛汽車有下列情形之一者，處新臺幣六千
    元以上二萬四千元以下罰鍰，並當場禁止其駕駛：．．．
    二、行車速度，超過規定之最高時速六十公里以上。．．．
    ；汽車駕駛人有第一項第二款或前項行為者，並吊扣該汽車
    牌照三個月；經受吊扣牌照之汽車再次提供為違反第一項第
    一款或前項行為者，沒入該汽車。道路交通管理處罰條例第
    四十三條第一項、第四項定有明文；又汽車駕駛人有違反道
    路交通管理處罰條例第四十三條之情形者，除依原條款處罰
    鍰外，並記違規點數三點，道路交通管理處罰條例第六十三
    條第一項第三款分別定有明文。復按汽車駕駛人之行為，經
    以科學儀器取得證據資料證明其行為違規，當場不能或不宜
    攔截製單舉發者，得逕行舉發，並應記明車輛牌照號碼、車
    型等可資辨明之資料，以汽車所有人為被通知人製單舉發，
    道路交通管理處罰條例第七條之二第一項、第四項定有明文
    。
四、經查：受處分人所有之上開車輛確有於上開時間經過臺中縣
    沙鹿鎮○○路０．九二Ｋ（往交流道）一節，有卷附之測速
    照相相片二張可資佐憑，受處分人雖辯以該處係上坡，不可
    能速度達時速一百三十九公里，並質疑感應線圈是否故障、
    測速器未經檢驗合格云云。經本院函查臺中縣警察局結果，
    以該測速照相地點前一百五十三公尺處設置有「前有測速照
    相」及速限之警告牌以告知用路人，而本案主機於九十六年
    十月十一日裝置，合法驗收，且每次更換底片時均予保養維
    護，本件拍照查獲前最近一次保養日為九十六年十一月一日
    ，該主機於九十六年九月二十六日購置使用迄今，未曾故障
    ，九十六年十月十九日鏡面遭水泥噴漆破壞，無法清除予以
    更鏡片二面等情，有該局九十七年三月十八日中縣警交字第
    ０九七００三八０六五號函及函附之照片所示數字之說明、
    測速及速限警示牌照片、經認證之式樣認可證書英文及中文
    譯本、臺中警察局交通隊固定桿勤務工作事項紀錄表各一份
    在卷可參。而該舉發違規之科學儀器取得採證照片內詳列有
    違規日期、時間、地點、行車速度及行車速限之數據，違規
    與否可依照片上數據加以判讀，該違規地點係屬感應線圈測
    速照相，拍攝原理係以各車輛通過各車道地面線圈感應時計
    算而得，如速度未超過設定速率，則測速儀器不會感應拍照
    。本違規事件依據採證照片二幀所顯示，受處分人所有之車
    牌號碼六０七八─ＨＵ號自用小客車於九十六年十一月二日
    （96.11.02）晚間十時三十分許（22.30.58），由測照固定
    桿代號七八號（0000000），主機編號六０四四一號（06044
    1 ），在速限時速六十公里路段（060），在中央分隔島起
    算第三車道（Ｌ3），違規車速時速一百三十九公里（139）
    ，測照點沙鹿中興路０．九二Ｋ等情，至為明確，該車逾越
    該路段速限六十公里之上限，超速六十公里以上而遭舉發無
    誤。受處分人所有車輛超速行駛之違規事實，係經執勤員警
    以定點設置之測速儀器所測得，乃以科學儀器取得之證據資
    料，足資證明該車超速行駛之違規情事。此外，本院經查亦
    無任何證據足資證明執勤員警有捏造事實、違法取締之情事
    ，則執勤警員本其加強道路交通管理、維護交通秩序、確保
    交通安全職責所為之逕行舉發，自應受到合法、正確而真正
    之推定，而上開測速器亦無證據可證確有故障之情事，受處
    分人指摘原舉發不當，尚屬無據。從而，原處分機關據以援
    引上開規定，裁處罰鍰八千元，並各記違規點數三點，並吊
    扣汽車牌照三個月，並無不當，本件異議為無理由，應予駁
    回。
五、據上論斷，應依道路交通管理處罰條例第八十七條第二項、
    道路交通案件處理辦法第十九條，裁定如主文。
中    華    民    國    97    年    3     月    26    日
                    交通法庭  法  官  陳  葳
上正本證明與原本無異。
如不服本裁定，應於送達後五日內，向本院提出抗告狀。
                              書記官  張雅如
中    華    民    國    97    年    3    月    26    日


司法院資訊處製作；財團法人民間司法改革基金會備份。
